# 请教陈版：关于无偿划拨的问题

提问人：xiaozhen198688 时间：2017-05-22 18:30:40
陈版您好！实务中碰到无偿划转的问题，想请教下您：
A公司为国有企业（集团公司），B公司为A公司全资子公司，实收资本 13000 万元，资本公积 0 元，账面净资产 9000 万元；C公司和D公司为B公司全资子公司，实收资本均为 5000 万元，资本公积均为 0 元，账面净资产均为 4000 万元， 2016 年发生如下业务： （ 1 ）将C公司股权从B公司无偿划转至A公司，C公司变成A公司的全资子公司； （ 2 ）将D公司股权从B公司无偿划转C公司，D公司成为C公司全资子公司； （ 3 ）将B公司股权从A公司无偿划转至C公司，B公司成为C公司全资子公司 请问如下处理是否正确针对业务（ 1 ）： B公司： 借：实收资本——A公司 5000 万元 贷：长期股权投资 5000 万元A公司： 借：长期股权投资——C公司 4000 万元 借：资本公积——C公司 1000 万元 贷：长期股权投资——B公司 5000 万元
针对业务（ 2 ） B公司： 借：实收资本——A公司 5000 万元 贷：长期股权投资 5000 万元C公司： 借：长期股权投资——D公司 4000 万元 贷：实收资本——A公司 4000 万元
A公司： 借：长期股权投资——C公司 4000 万元 借：资本公积 1000 万元 贷：长期股权投资——B公司 5000 万元针对业务（ 3 ） A公司： 因B公司净资产=9000万-5000万-5000万=-1000万元，A公司增加对C公司长投应为 0 元，C公司增加对B公司长投也为 0 元。 借：长期股权投资——C公司 0 万元 借：资本公积 3000 万元 贷：长期股权投资——B公司 3000万元
C公司： 借：长期股权投资——B公司 0 万元 贷：实收资本——A公司 0 万元

回答人：chenyiwei
业务（ 1 ）： B公司：借：资本公积（假设此处涉及的各公司均未办理增减资手续，下同） 5000 ，贷：长期股权投资——C 5000 A公司：借：长期股权投资——C 5000，贷：长期股权投资——B 5000
业务（ 2 ）： B公司：借：资本公积 5000 ，贷：长期股权投资——D 5000 C公司：借：长期股权投资——D 4000，贷：资本公积4000
业务（ 3 ）： A公司：借：长期股权投资——C 3000，贷：长期股权投资——B 3000 C公司：借：长期股权投资——B （按划转日净资产），贷：资本公积

提问人：xiaozhen198688 时间：2017-05-23 09:21:44
感谢陈版耐心解答，看了您的解答后还有下面不解之处，需再次请教您： （ 1 ）业务（ 1 ）： B公司：借：资本公积（假设此处涉及的各公司均未办理增减资手续，下同） 5000 ，贷：长期股权投资——C 5000 A公司：借：长期股权投资——C 5000，贷：长期股权投资——B 5000 为什么A公司对C公司的长投不是合并日的C公司的财面净资产 4000 ？ “根据企业会计准则第 2 号-长期股权投资，第二章初始计量第五条（一）同一控制下的企业合并，合并方以支付现金、转让非现金资产或承担债务方式作为合并对价的，应当在合并日按照被合并方所有者权益在最终控制方合并财务报表中的账面价值的份额作为长期股权投资的初始投资成本。长期股权投资初始投资成本与支付的现金、转让的非现金资产以及所承担债务账面价值之间的差额，应当调整资本公积；资本公积不足冲减的，调整留存收益。” （ 2 ）如果办理完减资手续，是否将B公司资本公积负数转到实收资本？ （ 3 ）针对业务（ 2 ），办理减资手续后，是否增加A公司的处理：借长投——C 5000，贷：长投——D5000万？ 谢谢！

回答人：chenyiwei
1 、A是母公司，C本来就是A的子公司，所以A取得C的股权不是企业合并。 2 、根据减资金额而定。 3 、可以。